【裁判字號】    90,上易,1987
【裁判日期】    901219
【裁判案由】    竊盜
【裁判全文】
臺灣高等法院高雄分院刑事判決                    九十年度上易字第一九八七號
    上  訴  人
    即  被  告  甲○○
右上訴人因竊盜案件，不服臺灣高雄地方法院九十年度易字第三二七二號，中華民國
九十年十月十二日第一審判決（起訴案號：臺灣高雄地方法院檢察署九十年度偵字第
一五一○二號），提起上訴，本院判決如左：
    主  文
上訴駁回。
    事  實
甲○○於民國九十年八月九日上午六時四十分許，在高雄縣仁武鄉○○路一三八號乙
○○經營之麵攤前，見乙○○所有之塑膠籃子一個（內有塑膠袋半斤重五包、壹斤重
七包、兩斤重十包、瓷盤三個、塑膠製盤二個、瓷碗二個及鐵製鍋蓋一個，共價值約
新台幣四百元），放置在該麵攤前晾乾，竟意圖為自己不法所有，竊取上述物品，得
手後將該塑膠籃子綑綁在其騎乘之車牌號碼００Ｉ－五二六號重型機車後座上，旋於
九十年八月九日上午六時四十五分許，在上述地點為警查獲，並扣得上述贓物（已由
乙○○領回）。案經高雄縣警察局仁武分局報請台灣高雄地方法院檢察署檢察官偵查
起訴。
    理  由
一、被告經合法傳喚雖未到庭，但被告甲○○於原審訊問時並不諱言於上述時間地點
    將上述物品綑綁在其騎乘之前開機車後座上之情，惟矢口否認竊盜犯行，辯稱：
    伊以為上述物品是別人不要，丟棄於路邊之物云云。然查，右揭犯罪事實業據被
    告甲○○於警訊時坦承不諱，復經證人即被害人乙○○於警訊中及本院審理時指
    述歷歷，並有高雄縣警察局仁武分局扣押筆錄、扣押物品收據、扣押物品目錄表
    、贓物認領保管單各一份及現場照片六張附卷可稽；參以上述被害人所有物品原
    放置被害人乙○○經營麵攤前晾乾，客觀上一般人易於辨認係有主物品，而籃內
    物品包括塑膠袋、瓷盤、塑膠製盤、瓷碗及鐵製鍋蓋均與置放所在之麵攤營業器
    具息息相關，並無廢棄物之外觀形式。縱若被告欲加載離丟棄，依一般常情，事
    前必會對塑膠籃內物品先行加以查視，亦無誤認籃內物品係廢棄物之理，況被告
    於警訊中已供明其係故意要竊取上述物品等語在卷，嗣後辯陳無不法所有意圖，
    自無可採。本件事證明確，被告犯行堪以認定。
二、核被告甲○○所為，係犯刑法第三百二十條第一項之竊盜罪。被告犯罪事證已明
    ，原審法院依刑法第三百二十條第一項、第四十一條第一項、第七十四條第一款
    ，罰金罰鍰提高標準條例第一條前段、第二條等規定，並審酌被告於審理中心存
    僥倖，狡詞匿飾，圖卸刑責，態度不佳，惟其前無犯罪紀錄，有台灣高等法院被
    告全國前案紀錄表可考，素行良好，因一時貪念竊取被害人乙○○上述物品，價
    值低微，且年紀已六十六歲等一切情狀，量處拘役二十日，並諭知易科罰金之折
    算標準；又敘明被告未曾受有期徒刑以上刑之宣告，經受本件刑之宣告，當知警
    惕，而無再犯之虞，認以暫不執行其刑為當，予以宣告緩刑三年，認事用法，均
    無不合，量刑亦屬妥適，上訴意旨猶執陳詞否認犯罪，空言指摘原判決不當，為
    無理由，應予駁回。
三、被告經合法傳喚無正當理由不到庭，爰不待其陳述逕行判決
據上論斷，應依刑事訴訟法第三百六十八條、第三百七十一條，判決如主文。
本案經檢察官沈紹嘉到庭執行職務。
中    華    民    國         九十       年     十二     月     十九     日
                              臺灣高等法院高雄分院刑事第八庭
                                  審判長法官  張盛喜
                                        法官  莊飛宗
                      法官  洪兆隆
右正本證明與原本無異。
不得上訴。
                                      書記官  葉淑華
中    華    民    國         九十       年     十二     月    二十一    日
                                                                      Ｈ


司法院資訊處製作；財團法人民間司法改革基金會備份。
